# 关于未取得发票

提问人：709046552 时间：2019-11-21 06:30:22
陈版，未取得发票所得税不允许税前扣除，财务审计需要调整吗？

回答人：chenyiwei
未取得发票的交易，如有其他佐证证据可证实其真实发生和金额的，仍应在会计上正常入账处理。如果无法获取关于该笔交易真实性和金额准确性的充分、适当的审计证据，且影响金额重大的，应考虑对审计意见的可能影响。